【裁判字號】    89,交聲,139
【裁判日期】    891127
【裁判案由】    聲明異議
【裁判全文】
臺灣臺中地方法院交通事件裁定                    八十九年度交聲字第一三九號
    原處分機關  交通部公路局台中區監理
    受處分人即
    異  議  人  鉿溢企業有限公司
    代  表  人  張邱清江
右列受處分人因違反道路交通管理處罰條例案件，對於交通部公路局台中區監理所民
國八十九年十月五日所為之裁決（中監違字第駕裁六○－Ｉ00000000號），
聲明異議，本院裁定如左：
    主  文
異議駁回。
    理  由
一、按汽車行駛至交岔路口，其行進、轉彎應遵守燈光號誌之指示；又汽車駕駛人，
    行經有燈光號誌管制之交岔路口闖紅燈者，處六百元以上一千二百元以下罰鍰，
    並記違規點數三點；且汽車駕駛人，駕駛汽車不服從交通警察之指揮或稽查者，
    處新台幣九百元以上一千八百元以下罰鍰，並記違規點數一點，道路交通安全規
    則第一百零二條第一項第一款，道路交通管理處罰條例第五十三條、第六十條第
    二項第一款、第六十三條第一項第一款、第三款分別定有明文。次按汽車違反道
    路交通管理事件，闖紅燈或不服指揮稽查逃逸，當場不能或不宜攔截製單舉發者
    ，得逕行舉發之，而逕行舉發，應記明車輛牌照號碼、車型等可資辨明之資料，
    查明汽車所有人姓名或名稱、住址，並以該汽車所有人為被通知人製單舉發之，
    由舉發機關送達被通知人；且逕行舉發違反道路交通管理事件，經汽車所有人依
    通知單之應到案日期前到案，並告知違規駕駛人姓名、身分證統一編號及住址者
    ，處罰機關應即另行通知違規駕駛人到案依法處理，逾應到案日期，處罰機關應
    依道路交通管理處罰條例第八十五條第三項規定處罰該汽車所有人，違反道路交
    通管理事件統一裁罰標準及處理細則第二十三條第一項第一款、第四款、第二項
    、第十一條第一項第二款、第二十四條亦分別定有明文。
二、本件受處分人即異議人鉿溢企業有限公司則以：舉發單上既無人簽名，又無照片
    證明，且本公司全體員工於當日並無駕駛該車輛行經該處，則該裁處自有違誤，
    爰依法聲明異議等語置辯。
三、經查：本件受處分人所有之前開自用小貨車於上開時、地，因闖紅燈而違規右轉
    ，復經警指示停車受檢，竟拒檢加速逃逸一節，業據證人即本件舉發違規事件之
    警員陳皇瑞到庭結證綦詳，復有彰化縣警察局彰化分局八十九年九月十八日彰警
    分交字第○二五六八二號函、彰化縣警察局舉發違反道路交通管理事件通知單各
    一紙在卷可稽。且證人陳皇瑞與受處分人素不相識，亦無宿怨，當無設詞攀誣之
    理。再者，受處分人就舉發單上所記載車牌號碼及車輛種類之事實，並不爭執，
    則舉發警員依據前開統一裁罰標準及處理細則之規定，記載車型、車號，逕行舉
    發，自屬合法，而受處分人僅以舉發單上既無人簽名，又無照片證明，且本公司
    全體員工於當日並無駕駛該車輛行經該處等語空言否認，是受處分人上開辯解，
    核與事實不符，不足採信。從而，原處分機關援引前揭規定，逕行裁處，並無不
    當。本件聲明異議為無理由，應予駁回。
四、據上論斷，應依道路交通管理處罰條例第八十七條第二項，道路交通案件處理辦
    法第十九條，裁定如主文。
中      華      民      國    八十九    年     十一     月    二十七    日
                                    臺灣臺中地方法院交通法庭
                                        法  官  夏  一  
右正本證明與原本無異。
如不服本裁定應於送達後五日內向本院提出抗告狀。
                                        書記官
中      華      民      國    八十九    年     十一     月    二十八    日


司法院資訊處製作；財團法人民間司法改革基金會備份。
